【裁判字號】    97,易,1578
【裁判日期】    970930
【裁判案由】    違反毒品危害防制條例
【裁判全文】
臺灣彰化地方法院刑事判決              97年度易字第1578號
公  訴  人  臺灣彰化地方法院檢察署檢察官
被      告  甲○○
                    號
上列被告因違反毒品危害防制條例案件，經檢察官提起公訴（97
年度毒偵字第3313號），本院判決如下：
    主  文
甲○○施用第二級毒品，累犯，處有期徒刑柒月。
    事  實
一、甲○○前因施用毒品案件，經執行強制戒治後，於民國90年
    12月6日停止戒治出所，至91年6月14日戒治期滿。復於94年
    8月8日因施用第二級毒品案件，經本院以94年度斗簡字第52
    8號判處有期徒刑6月確定，於95年3月17日易科罰金執行完
    畢。詎仍不知悔改，復基於施用第二級毒品甲基安非他命之
    犯意，於97年4月1日上午8時許，在其位於彰化縣埔鹽鄉○
    ○村○○路2巷14之1號住處，以第二級毒品甲基安非他命置
    於玻璃球管內燒烤吸食煙霧之方式，施用第二級毒品甲基安
    非他命1次。嗣於97年4月3日上午11時40分許，警方持本院
    核發之搜索票，前往彰化縣秀水鄉○○村○○街202巷48號
    搜索張瓊文住處時，甲○○在場，經警採集其尿液送驗，結
    果呈現甲基安非他命之陽性反應，始查悉上情。
二、案經臺灣彰化地方法院檢察署檢察官自動檢舉偵查起訴。
    理  由
壹、程序部分：
一、本件為刑事訴訟法第376條第1款所列案件，依同法第284條
    之1規定，由法官獨任審判，先予敘明。
二、按被告以外之人於審判外之言詞或書面陳述，除法律有規定
    者外，不得作為證據，刑事訴訟法第159條第1項固有明文。
    惟被告以外之人於審判外之陳述，雖不符刑事訴訟法第159
    條之1至第159條之4規定（得為證據之情形），而經當事人
    於審判程序同意作為證據，法院審酌該言詞陳述或書面陳述
    作成時之情況，認為適當者，亦得為證據。刑事訴訟法第15
    9條之5第1項定有明文。本案被告甲○○及公訴人對於臺中
    縣警察局豐原分局委託鑑驗尿液代號與真實姓名對照表，及
    中山醫學大學附設醫院檢驗科藥物檢測中心97年4月17日實
    驗編號0000000號尿液檢驗報告等屬被告以外之人於審判外
    之書面陳述，均同意作為證據；且本院審酌上開書面陳述作
    成時之情況，亦認為適當；復與本案待證事實具關聯性，故
    均得作為證據。
貳、實體部分：
一、訊據被告甲○○對於上開事實坦承不諱；且對被告所採集之
    尿液，送檢驗後，結果呈現甲基安非他命之陽性反應，此有
    臺中縣警察局豐原分局委託鑑驗尿液代號與真實姓名對照表
    ，及中山醫學大學附設醫院檢驗科藥物檢測中心97年4月17
    日實驗編號0000000號尿液檢驗報告各1紙在卷可憑。足認被
    告之自白與事實相符，可以採信。
二、查被告前因施用毒品案件，經執行強制戒治後，於90年12月
    6日停止戒治出所，至91年6月14日戒治期滿；又在上開強制
    戒治執行完畢後5年內，於94年8月8日因施用第二級毒品案
    件，經本院以94年度斗簡字第528號判處有期徒刑6月確定等
    情，有臺灣高等法院被告前案紀錄表及本院94年度斗簡字第
    528號刑事簡易判決電腦列印本各1份在卷可按。被告自上開
    強制戒治執行完畢後，距本案犯罪時，其期間雖超過5年，
    但因被告在該強制戒治執行完畢釋放後5年內，又再犯如上
    所述之施用毒品罪，且距本次犯罪之期間並未超過5年，是
    被告本案所為，仍合於毒品危害防制條例第23條第2項所定
    於強制戒治執行完畢釋放後，5年內再犯同條例第10條之施
    用毒品罪者應予追訴之要件（最高法院95年第7次刑事庭會
    議決議參照）。從而，本案事證明確，被告上開施用第二級
    毒品之犯行，可以認定。
三、按甲基安非他命為毒品危害防制條例第2條第2項第2款所明
    定之第二級毒品，不得非法施用。核被告所為，係犯毒品危
    害防制條例第10條第2項之施用第二級毒品罪。其為施用而
    非法持有第二級毒品甲基安非他命之低度行為，已為其施用
    之高度行為所吸收，不另論罪。又被告前因施用第二級毒品
    案件，經本院以94年度斗簡字第528號判處有期徒刑6月確定
    ，於95年3月17日易科罰金執行完畢一節，有上開臺灣高等
    法院被告前案紀錄表在卷可按。被告於上開徒刑執行完畢後
    ，5年以內故意再犯本件有期徒刑以上之罪，為累犯，應依
    刑法第47條第1項規定，加重其刑。
四、又按施用毒品行為之本質為藥物濫用、物質依賴，自殘性明
    顯，侵害性卻隱晦。基於施用毒品此一特性，毒品危害防制
    條例第10條第1、2項之刑罰，就須與同條例第20條之保安處
    分比擬觀察，而不應與一般犯罪之刑罰等量齊觀。因此，對
    被告施以相當期間之徒刑，藉以隔離毒品、戒除依賴即可，
    過度監禁之結果，徒然虛擲被告生命，並有浪費國家稅收之
    虞。爰審酌被告除上述前科外，另有施用毒品經判處徒刑之
    犯罪前科，有上開臺灣高等法院被告前案紀錄表在卷可參，
    素行不佳；且前因施用毒品案件，經執行強制戒治及判處徒
    刑後，仍再施用，顯見其毒癮程度嚴重，亦未能悔改並記取
    教訓；惟念及施用毒品犯罪之本質，為戕害自我身心健康之
    行為，尚未嚴重破壞社會秩序或侵害他人權益；且被告於犯
    後坦承犯行，態度良好等被告之品行、犯罪之動機、目的、
    手段、所生危害及犯後態度等一切情狀，量處如主文所示之
    刑。
據上論斷，應依刑事訴訟法第284條之1、第299條第1項前段，毒
品危害防制條例第10條第2項，刑法第11條前段、第47條第1項，
判決如主文。
本案經檢察官謝雨青到庭執行職務。
中    華    民    國    97    年    9     月    30    日
                        刑事第八庭    法  官  陳銘壎
以上正本證明與原本無異。
如不服本判決，應於判決送達後10日內，向本院提出上訴狀（須
附繕本）。
中    華    民    國    97    年    9     月    30    日
                                      書記官  楊筱惠
附錄本案論罪科刑法條全文：
毒品危害防制條例第10條第2項
施用第二級毒品者，處三年以下有期徒刑。


司法院資訊處製作；財團法人民間司法改革基金會備份。
